【裁判字號】    97,訴,1899
【裁判日期】    970529
【裁判案由】    毒品危害防制條例
【裁判全文】
臺灣臺中地方法院刑事判決              97年度訴字第1899號
公  訴  人  臺灣臺中地方法院檢察署檢察官黃玉琪
被      告  甲○○
                      樓之6.
指定辯護人  公設辯護人  乙○○
上列被告因毒品危害防制條例案件，經檢察官提起公訴（97年度
毒偵字第1051、1542號）後，聲請改依協商程序而為判決，本院
合議庭裁定由受命法官獨任進行認罪協商程序，判決如下：
    主    文
甲○○施用第一級毒品，累犯，處有期徒刑玖月，扣案之第一級
毒品海洛因壹包（毛重零點公克）沒收銷燬；又施用第二級毒
品，累犯，處有期徒刑伍月，扣案之第二級毒品甲基安非他命壹
包（毛重零點公克）沒收銷燬；又持有第一級毒品，累犯，處
有期徒刑月，扣案之第一級毒品海洛因壹包（驗餘淨重零點壹
肆玖伍公克）沒收銷燬；又施用第二級毒品，累犯，處有期徒刑
陸月。應執行有期徒刑壹年肆月，扣案之第一級毒品海洛因貳包
（分別為毛重零點公克、驗餘淨重零點壹肆玖伍公克）、第二
級毒品甲基安非他命壹包（毛重零點公克），均沒收銷燬。
    犯罪事實
一、甲○○前因贓物及違反懲治盜匪條例案件，經法院分別判處
    有期徒刑6月及7年6月確定，嗣並定其應執行刑有期徒刑7年
    8月確定，於民國93年11月19日假釋出監，並於95年1月30日
    假釋期滿，未經撤銷假釋，視為已執行完畢。於95、96年間
    ，又因施用毒品案件，經依法院裁定送觀察、勒戒後，認無
    繼續施用毒品傾向，於96年3月21日執行完畢釋放出所後，
    由臺灣臺中地方法院檢察署檢察官以96年度毒偵緝字第32號
    、96年度毒偵字第1427號為不起訴處分確定。(一)詎猶不知悔
    改，基於施用第一、二級毒品之犯意，先後於97年2月20日
    下午8時許、同日下午9時許，在臺中縣太平市○○路586號
    居住處，分別施用第一級毒品海洛因及第二級毒品甲基安非
    他命各1次。嗣為警於97年2月21日凌晨零時30分許，在臺中
    市○○路與大墩六街口查獲，並當場扣得第一級毒品海洛因
    1包（毛重0.3公克）、第二級毒品甲基安非他命1包（毛重
    0.3公克）。(二)又甲○○明知海洛因為毒品危害防制條例第2
    條第2項第1款所管制之毒品，依法不得無故持有，竟於97年
    3月15日下午2時許，在臺中市○○路，以新臺幣1000元代價
    ，向綽號「阿凸」之不詳姓名年籍成年男子，購買第一級毒
    品海洛因1包（驗餘淨重0.1495公克），準備用來吸食而持
    有之。復基於施用第二級毒品之犯意，於97年3月15日下午
    1時許，在臺中市○○○路某汽車旅館，以將甲基安非他命
    放入玻璃球吸食器內，再點燃吸食其煙霧之方式，施用第二
    級毒品甲基安非他命1次。嗣於97年3月15日下午5時30分許
    ，為警在臺中市○區○○路205巷與進德北路口查獲，並扣
    得第一級毒品海洛因1包（驗餘淨重0.1495公克）。
二、認定被告犯罪事實之證據及量刑審酌之依據：
  (一)被告甲○○於警詢、偵查中及本院審理時之自白。
  (二)中山醫學大學附設醫院檢驗科藥物檢測中心尿液檢驗報告2
    份、行政院衛生署草屯療養院毒品鑑定書1份。
  (三)扣案之第一級毒品海洛因2包（分別為毛重0.3公克、驗餘淨
    重0.1495公克）、第二級毒品甲基安非他命1包（毛重0.3公
    克）。
  (四)臺灣高等法院被告前案紀錄表1份（素行、前科、累犯之認
    定）。
三、本件經檢察官與被告於審判外達成協商之合意且被告已認罪
    ，其合意內容為：被告甲○○願受科刑範圍為施用第一級毒
    品部分有期徒刑9月，施用第二級毒品部分分別為有期徒刑
    5月、6月，持有第一級毒品部分有期徒刑3月，應執行有期
    徒刑1年4月，扣案之第一級毒品海洛因2包（分別為毛重0.3
    9公克、驗餘淨重0.1495公克）、甲基安非他命1包（毛重0.
    3公克）均沒收銷燬。經查：上開協商合意並無刑事訴訟法
    第455條之4第1項所列情形，檢察官聲請改依協商程序而為
    判決，本院爰不經言詞辯論，於協商合意範圍內為協商判決
    。
四、應適用之法條：
    刑事訴訟法第455條之4第2項、第455條之8、第454條，毒品
    危害防制條例第10第1項、第2項、第18條第1項前段，刑法
    第11條、第47條第1項、第51條第5款。
五、本協商判決除有刑事訴訟法第455條之4第1項第1款於本訊問
    程序終結前，被告撤銷協商合意或檢察官撤回協商聲請者；
    第2款被告協商之意思非出於自由意志者；第4款被告所犯之
    罪非第455條之2第1項所定得以協商判決者；第6款被告有其
    他較重之裁判上一罪之犯罪事實者；第7款法院認應諭知免
    刑或免訴、不受理者情形之一，及違反同條第2項「法院應
    於協商合意範圍內為判決；法院為協商判決所科之刑，以宣
    告緩刑或二年以下有期徒刑、拘役或罰金為限」之規定者外
    ，不得上訴。
六、如有上開可得上訴情形，得自收受判決送達之日起10內，向
    本院提出上訴書狀，上訴於第二審法院。
中    華    民    國    97    年    5     月    29    日
                  刑事第十六庭  法  官  楊文廣
以上正本證明與原本無異。
如不服本判決，應於判決送達後10日內，向本院提出上訴狀。
                                書記官  葉泰濃
中    華    民    國    97    年    5     月    29    日
【附錄論罪科刑法條】
毒品危害防制條例第十條：
施用第一級毒品者，處六月以上五年以下有期徒刑。
施用第二級毒品者，處三年以下有期徒刑。


司法院資訊處製作；財團法人民間司法改革基金會備份。
